臺灣桃園地方法院刑事判決　　　　　　　　　　　　　九十年度簡上字第一四二號
　　上　訴　人　乙○○
　　即　被　告
右上訴人即被告因傷害等案件，不服本院桃園簡易庭九十年度桃簡字第五二六號中華
民國九十年六月二十日第一審判決（聲請案號︰九十年度調偵字第一一０號），提起
上訴，本院管轄第二審之合議庭判決如左︰
        主  文
上訴駁回。
        事  實
一、乙○○與丙○○為鄰居關係。緣於九十年一月十日因案外人林淑汝在丙○○宅對
    面發動機車，因有煙氣飄至劉棉錄住處，丙○○之妻朱桂英乃出而責林淑汝，
    乙○○因見不平而指責朱桂英之不是。隔日上午九時三十分許，朱桂英前往鄰長
    處投訴乙○○對其之指責，乙○○乃與之發生口角，並與丙○○及朱桂英發生肢
    體衝突，乙○○因而受傷。乙○○受傷後心生憤恨，竟基於毀損之故意，持家中
    木棍一支，前往桃園縣八德市○○路○段一四二○巷六十弄十號丙○○住處，敲
    打丙○○住處鐵門，致鐵門多處凹損，足以生損害於丙○○。其時丙○○立於鐵
    門內，乙○○又基於傷害之意，以前開木棍自鐵門上方條狀縫隙中戳入，戳及丙
    ○○右手，致丙○○右手挫傷。丙○○因乙○○繼續敲打其住處鐵門，欲開門奪
    下乙○○所持之木棍，乃乙○○竟又以木棍攻擊丙○○，致丙○○復受有鼻骨骨
    折、上下唇、下頷挫傷及擦傷、右手挫傷、左胸挫傷等傷害。
二、案經丙○○訴由桃園縣警察局八德分局報請台灣桃園地方法院檢察署檢察官偵查
    起訴。
        理  由
一、訊據上訴人乙○○坦承於上開時地持木棍敲打告訴人住處鐵門不諱，惟否認傷害
    告訴人及毀壞告訴人之鐵門，辯稱：伊只拿棍子敲二下，但門沒有壞，門是丙○
    ○自己拿鐵鎚打的，他們打完門後，就由丙○○第三個女兒在那邊照相，伊並未
    戳告訴人云云。惟查：右揭事實業據告訴人及其妻朱桂英於警訊及偵查中指述甚
    詳，並有告訴人受傷害之診斷證明書二紙、鐵門受損照片四幀及丙○○受傷照片
    一幀等附卷為憑。上訴人自承因受告訴人夫妻之毆打，而氣憤持木棍敲打告訴人
    住處鐵門，故上訴人即有毀損鐵門洩憤及傷害告訴人之動機。參以證人甲○○於
    本院訊問時稱：因為告訴人對面女孩子林淑汝發動機車，煙飄到他們家，告訴人
    之配偶就在責她，第二天即十一日八點多，告訴人配偶到乙○○家門口，說沒
    有你的事幹麼多管閒事，然後上訴人說事情已經過去了，何必再提，伊見到告訴
    人丙○○從家中衝出來壓住上訴人，上訴人頭有流血，告訴人配偶也有上前壓，
    伊將告訴人夫婦推開，把上訴人帶到他家止血，接著上訴人也有拿拖把圓木棍去
    告訴人家要他們出來，他們不出來，上訴人用木棍戳鐵門，也有從門縫戳進去等
    語。足見上訴人確有以木棍敲打告訴人住處鐵門及以木棍向門內戳入之事。而告
    訴人身上所受有鼻骨骨折、上下唇、下頷挫傷及擦傷、右手挫傷、左胸挫傷等多
    處傷害，顯係為受上訴人之毆打所致者，故告訴人指稱其受上訴人毆打而受傷之
    言，應屬可信。上訴人否認毀損告訴人鐵門，所辯未持棍毆打告訴人云云，應為
    卸責之詞而不採，其犯行足堪認定。
二、核被告所為，係犯刑法第二百七十七條第一項、第三百五十四條之罪。被告所犯
    上開二罪間，罪名不同，犯意各別，應予分論併罰之。查刑法第四十一條所定得
    易科罰金之要件，業經於九十年一月十日修正公布，同年月十二日起施行。修正
    後刑法第四十一條第一項前段規定犯最重本刑為五年以下有期徒刑以下之刑之罪
    ，而受六個以下有期徒刑或拘役之宣告者，即得易科罰金，較諸修正前刑法第四
    十一條所定僅犯最重本刑為三年以下有期徒刑以下之刑之罪始得易科罰金之規定
    ，已有不同，被告犯罪後，法律已有變更，依刑法第二條第一項前段規定，自應
    適用裁判時之法律。原審審理結果，依刑法第二條第一項前段、第二百七十七條
    第一項、第三百五十四條、第四十一條第一項前段、第五十一條第六款、第七十
    四條第第一款、第三十八條第一項第二款、罰金罰鍰提高標準條例第一條前段、
    第二條規定，判決上訴人即被告就傷害部分處拘役四十日，毀損部分處拘役二十
    日，合併定應執行處拘役五十日，如易科罰金以三佰元折算一日，並宣告緩刑二
    年，復將被告所有供其犯罪所用之木棍一支沒收，其認事用法均無違誤，量刑亦
    甚妥適。上訴人上訴否認犯罪，要不可採，其上訴即無理由，應予駁回。
據上論斷，應依刑事訴訟法第四百五十五條之一第三項、第三百六十八條，判決如主
文。
本案經檢察官王以文到庭執行職務
中      華      民      國      九十一      年    一      月  二十九    日
                                  臺灣桃園地方法院刑事第二庭
            審判長法官    王兆飛
                                            法官    曾正耀
                                            法官    林明洲
右正本證明與原本無異。
不得上訴。
                                          書記官    陳韻如
中      華      民      國      九十一      年    一      月  二十九    日
附論罪科刑法條：
刑法第二百七十七條：
傷害人之身體或健康者，處三年以下有期徒刑，拘役或一千元以下罰金。
犯前項之罪，因而致人於死者，處無期徒或七年以上有期徒刑，致重傷者，處三年以
上、十年以下有期徒刑。
刑法第三百五十四條：
毀棄、損壞前二條以外之他人之物或致令不堪用，足以生損害於公眾或他人者，處二
年以下有期徒刑、拘役或五百元以下罰金。
